臺灣臺南地方法院民事判決
109年度重訴字第362號
原      告  林金葉

法定代理人  沈芝朵
原      告  沈修平

共      同
訴訟代理人  林志雄律師
被      告  沈士貴


上列當事人間請求給付買賣價金事件，經本院於民國110年3月23
日言詞辯論終結，判決如下：
    主      文
被告應給付新臺幣玖佰參拾玖萬肆仟壹佰元及自民國一０二年十
月三日起至清償日止，按週年利率百分之五計算之利息予原告林
金葉、沈修平及被告公同共有。
訴訟費用新臺幣玖萬肆仟零陸拾元由被告負擔。
本判決於原告以新臺幣參佰壹拾參萬壹仟參佰陸拾柒元為被告供
擔保後，得假執行。但被告如以新臺幣玖佰參拾玖萬肆仟壹佰元
為原告預供擔保，得免為假執行。
    事實及理由
壹、程序事項：
一、按訴狀送達後，原告不得將原訴變更或追加他訴。但擴張或
    減縮應受判決事項之聲明者，不在此限，民事訴訟法第255
    條第1項第3款定有明文。本件原告起訴時原請求：被告應給
    付新臺幣（下同）12,000,000元，及自民國102年10月3日起
    至清償日止，按週年利率百分之5計算之利息予原告林金葉
    、沈修平及被告公同共有；嗣於110年2月8日具狀變更聲明
    為：被告應給付9,394,100元，及自102年10月3日起至清償
    日止，按週年利率百分之5計算之利息予原告林金葉、沈修
    平及被告公同共有（見本院卷第69頁），原告上開所為核屬
    減縮應受判決事項之聲明，與上開規定並無不合，應予准許
    。　　
二、被告經合法通知，未於言詞辯論期日到場，核無民事訴訟法
    第386條所列各款情形，爰依原告之聲請，由其一造辯論而
    為判決。
貳、實體事項：
一、原告起訴主張：緣訴外人沈家瑞生前因罹患膀胱惡性腫瘤多
    年，在病痛折磨下，早已厭世喪志不問俗事，欲出售其所有
    坐落臺南市○○區○○段000地號土地及其上同段427建號即門牌
    號碼臺南市○○區○○路○段00號房屋（下合稱系爭不動產），
    被告遂與沈家瑞成立買賣契約，以9,394,100元之價金購買
    系爭不動產，被告並於102年10月2日取得系爭不動產之所有
    權，然被告卻遲不履行交付價金之義務，直至沈家瑞於105
    年6月15日死亡，被告仍未給付買賣價金。兩造為沈家瑞之
    繼承人，應有部分各3分之1，沈家瑞出賣系爭不動產所得之
    價金自應由兩造繼承而公同共有，爰依法提起本訴，請求被
    告給付價金等語。並聲明：１、被告應給付9,394,100元，及
    自102年10月3日起至清償日止，按週年利率百分之5計算之
    利息予原告林金葉、沈修平及被告公同共有。２、願供擔保
    ，請准宣告假執行。
二、被告未於言詞辯論期日到庭，亦未提出任何書狀作何聲明或
    陳述。
三、本院得心證之理由：
（一）原告主張之事實，業據其提出臺南市地籍異動索引、戶籍
      謄本、繼承系統表各1份為證（見本院109年度南司調字第
      426號卷第17至29頁），並有臺南市臺南地政事務所110年
      1月11日臺南地所登字第1100002874號函檢附本件買賣登
      記相關資料、異動索引查詢資料各1份附卷可稽（見本院
      卷第33至41、93至99頁），而被告經合法通知，未於言詞
      辯論期日到場爭執，亦未提出任何書狀或證據資料以供本
      院審酌，本院依上開調查證據之結果，堪信原告主張為真
      實。
（二）按稱買賣者，謂當事人約定一方移轉財產權於他方，他方
      支付價金之契約。當事人就標的物及其價金互相同意時，
      買賣契約即為成立；買受人對於出賣人，有交付約定價金
      及受領標的物之義務；買賣標的物與其價金之交付，除法
      律另有規定或契約另有訂定或另有習慣外，應同時為之；
      標的物交付定有期限者，其期限，推定其為價金交付之期
      限，民法第345條、第367條、第370條、第371條分別定有
      明文。次按繼承人自繼承開始時，除本法另有規定外，承
      受被繼承人財產上之一切權利、義務；繼承人有數人時，
      在分割遺產前，各繼承人對於遺產全部為公同共有；繼承
      人有數人時，在分割遺產前，各繼承人對於遺產全部為公
      同共有，民法第1148條第1項前段、第1151條、第1154條
      分別定有明文。再按給付有確定期限者，債務人自期限屆
      滿時起，負遲延責任；遲延之債務，以支付金錢為標的者
      ，債權人得請求依法定利率計算之遲延利息；應付利息之
      債務，其利率未經約定，亦無法律可據者，週年利率為百
      分之5，民法第229條第1項、第233條第1項前段、第203條
      分別定有明文。查被告向被繼承人沈家瑞買受系爭不動產
      ，價金為9,394,100元，沈家瑞於102年10月2日將系爭不
      動產之所有權移轉登記予被告，被告迄今尚未給付價金9,
      394,100元，沈家瑞於105年6月15日死亡，兩造為沈家瑞
      之繼承人乙節，已如前述，依上開規定，被告本應於102
      年10月2日沈家瑞移轉系爭不動產所有權時，即交付價金
      予沈家瑞，然被告卻遲未交付，沈家瑞死亡後，該價金請
      求權即應由沈家瑞之繼承人所公同共有，是原告請求被告
      應交付價金9,394,100元及自102年10月3日起至清償日止
      ，按週年利率百分之5計算之遲延利息予兩造公同共有，
      為有理由，應予准許。
四、綜上所述，被告對於被繼承人沈家瑞既負有交付價金及遲延
    利息之義務，則原告請求被告應給付9,394,100元及自102年
    10月3日起至清償日止，按週年利率百分之5計算之利息予原
    告林金葉、沈修平及被告公同共有，自屬有理，應予准許。
五、末按訴訟費用，由敗訴之當事人負擔；又法院為終局判決時
    ，應依職權為訴訟費用之裁判，民事訴訟法第78條、第87第
    1項分別定有明文。經核本件訴訟費用額即裁判費為94,060
    元，應由敗訴之被告負擔，爰判決如主文第2項所示。至原
    告因減縮請求部分所繳納之裁判費差額（13,860元），已非
    裁判費，且應由原告自行吸收，無庸另為諭知由原告負擔。
    又原告陳明願供擔保聲請宣告假執行，經核無不合，爰酌定
    相當之擔保金額宣告之；併依職權宣告被告預供擔保，得免
    為假執行。
據上論結，本件原告之訴為有理由，依民事訴訟法第385條第1項
前段、第78條、第87條第1項、第390條第2項、第392條第2項，
判決如主文。
中　　華　　民　　國 　110　　年　　 3　　月　　31　　日
                  民事第二庭  法  官  王參和
以上正本證明與原本無異。
如不服本判決，應於送達後20日內，向本院提出上訴狀並表明上
訴理由，如於本判決宣示後送達前提起上訴者，應於判決送達後
20日內補提上訴理由書（須附繕本）。
如委任律師提起上訴者，應一併繳納上訴審裁判費。
中　　華　　民　　國　 110　　年　　 3　　月　　31　　日
                              書記官  程伊妝